【裁判字號】    97,易,3149
【裁判日期】    980115
【裁判案由】    竊盜等
【裁判全文】
臺灣板橋地方法院刑事判決              97年度易字第3149號
公  訴  人  臺灣板橋地方法院檢察署檢察官
被      告  乙○○
                    （另案在臺灣臺北監獄臺北分監執行）
被      告  戊○○
                    （另案在臺灣宜蘭監獄執行中）
上列被告因竊盜案件，經檢察官提起公訴（97年度偵字第13080
號），被告於本院準備程序進行中就起訴為有罪之陳述，經告知
被告簡式審判程序之旨，並聽取當事人之意見後，經本院合議庭
裁定由受命法官獨任進行簡式審判程序，判決如下：
    主    文
乙○○、戊○○結夥三人以上、攜帶兇器、毀壞門扇竊盜，均累
犯，各處有期徒刑捌月。扣案千斤頂壹組、一字起子肆支、鐵撬
壹支、老虎鉗貳支、黑色帽子參頂、手套參雙、口罩貳個、工具
袋壹只均沒收。
    事    實
一、乙○○於民國91年間因脫逃案件，經臺灣花蓮地方法院以91
    年度訴字第272 號判決判處有期徒刑2 年確定，於同年間因
    違反毒品危害防制條例案件，經臺灣花蓮地方法院以92年訴
    字第7 號判處有期徒刑10月、6 月，應執行有期徒刑1 年2
    月確定，前開3 罪經裁定應執行有期徒刑3 年2 月，於95年
    11月22日縮短刑期假釋出監，至96年8 月4 日假釋期滿，未
    經撤銷，以已執行論。戊○○於91年間因竊盜等案件，經本
    院以91年度訴字第2299號判決判處有期徒刑9 月、3 月，應
    執行有期徒刑10月確定，經高等法院以92年度上訴字第3271
    號判決駁回上訴確定，於95年3 月23日縮刑期滿執行完畢。
    猶不知悔改，2 人與己○○（另由本院審理中）基於意圖為
    自己不法所有之犯意聯絡，於97年4 月19日3 時許，由戊○○攜帶其所有之黑色帽子3 頂、手套3 雙、口罩2 個及裝盛
    客觀上足以對人之生命、身體、安全構成威脅，且具有危險
    性之一字起子4 支、鐵撬1 支、千斤頂1 組、老虎鉗2 支之
    工具袋1 只，偕同乙○○、己○○至位於臺北縣三重市○○○路262 號甲○○所經營之玖泰珠寶銀樓（下稱玖泰銀樓）
    ，渠等3 人配戴前開帽子、口罩及手套以遮掩面貌外型後，
    由乙○○在外把風，戊○○則持千斤頂撬壞玖泰銀樓之鐵門
    ，與己○○一起進入銀樓內，3 人共同竊取甲○○所有置於
    前開銀樓內之黃金項鍊47條、黃金手環7 個、黃金結婚套組
    9 組、黃金小套練60組、黃金手鍊100 條、戒子400 只（起
    訴書誤載為黃金戒子40個）、鑽石戒子50只、金飾30組（合
    計價值約新臺幣（下同）8,000,000 元），得手後將之部分
    轉售予在臺北縣中和市○○路55之1 號經營盈盈珠寶銀樓之
    丁○○（丁○○所涉故買贓物犯行，本院另行審理）。嗣於
    同年月23日19時許，在臺北縣樹林市○○路○ 段1 巷8 號查
    獲戊○○，並扣得其所有用以犯本件竊盜案件所用之千斤頂
    1 組、一字起子4 支、鐵撬1 支、老虎鉗2 支、黑色帽子3
    頂、手套3 雙、口罩2 個、裝盛前開工具之工具袋1 只，及
    前開其所竊得之黃金項鍊1 條、鑽石戒子1 只，復於同年月
    24日1 時30分許，在臺縣三重市○○路270 號前查獲乙○○
    、丙○○，並在乙○○身上（起訴書誤載為戊○○身上）查
    扣前開其所竊得之黃金項鍊2 條、黃金手鍊1 條、黃金戒子
    1 只，在丙○○身上扣得甲○○遭竊之鑽石戒指5 只（丙○○所涉收受贓物犯行，本院另行審結），於同年月24日10時
    許，在臺北縣中和市○○路55之1 號盈盈珠寶銀樓查扣甲○○遭竊之金飾102.267 兩、戒子37只、戒檯11只及鑽石戒子
    29只，始查悉上情。
二、案經臺北縣政府警察局三重分局報請臺灣桃園地方法院檢察
    署檢察官偵查起訴。
    理  由
一、本件被告乙○○、戊○○所犯係死刑、無期徒刑、最輕本刑
    為3 年以上有期徒刑以外之罪，渠等於準備程序中就被訴事
    實為有罪之陳述，經法官告知簡式審判程序之旨，並聽取公
    訴人、被告2 人之意見後，依刑事訴訟法第273 條之1 第1
    項規定，經本院合議庭裁定，由受命法官獨任進行簡式審判
    程序審理。
二、上揭犯罪事實，業據被告乙○○、戊○○於警詢、檢察官偵
    查中及本院審理時均坦承不諱，並經證人甲○○於警詢、檢
    察官偵查中證述明確，且有卷附贓物認領保管單、照片及扣
    案千斤頂1 組、一字起子4 支、鐵撬1 支、老虎鉗2 支、黑
    色帽子3 頂、手套3 雙、口罩2 個、裝盛前開工具之工具袋
    1 只可資佐證，足認被告2 人前開自白與事實相符，應堪採
    信。本件罪證明確，被告乙○○、戊○○前開竊盜犯行均堪
    認定，應予論科。
三、查被告乙○○、戊○○及己○○攜帶至玖泰銀樓行竊之千斤
    頂1 組、一字起子4 支、鐵撬1 支、老虎鉗2 支均係堅硬之
    金屬器物，足以對人之身體、生命構成威脅，自屬兇器。是
    核被告乙○○、戊○○及己○○3 人攜帶前開兇器，並以千
    斤頂撬壞玖泰銀樓大門而竊取其內金飾之所為，係犯刑法第
    321 條第1 項第第2 款、第3 款、第4 款之結夥3 人以上、
    攜帶兇器、毀壞門扇竊盜罪。被告乙○○、戊○○與己○○
    就前開竊盜犯行，有犯意之聯絡，行為之分擔，均為共同正
    犯。被告乙○○、戊○○分有事實欄所示之前科，有臺灣高
    等法院被告前案紀錄表1 份紙在卷可稽，渠等於5 年內再犯
    本案有期徒刑以上之罪，均為累犯，均應依法加重其刑。爰
    審酌被告2 人均有犯罪前科，素行不佳，再為本案竊盜犯行
    ，所為非是，且渠等以兇器行竊，所竊財物為金飾珠寶，數
    量非寡，價值頗鉅，犯罪情節不輕，惟衡渠等行竊後即為警
    查獲，且供述贓物去向，因而尋回大部分所竊之物，並由被
    害人領回，所生損害非鉅，及被告2 人犯罪後坦承犯行，態
    度尚稱良好等一切情狀，量處如主文所示之刑。至扣案之千
    斤頂1 組、一字起子4 支、鐵撬1 支、老虎鉗2 支，係被告
    戊○○所有，渠等攜帶以行竊之物，黑色帽子3 頂、手套3
    雙、口罩2 個，亦係被告戊○○所有，用以供渠等3 人遮掩
    面貌外型以遂行本件竊盜犯行所用，及工具袋1 只，亦為被
    告戊○○所有，用以裝盛前開兇器等情，均據被告戊○○供
    陳明確，屬被告及共犯所有且用以遂行本件犯行之物，均應
    依刑法第38條第1 項第2 款宣告沒收。
五、據上論斷，應依刑事訴訟法應依刑事訴訟法第273 條之1 第
    1 項、第299 條第1 項前段，刑法第321 條第1 項第2 款、
    第3 款、第4 款、第47條第1 項、第38條第1 項第2 款，判
    決如主文。
本案經檢察官鄭潔如到庭執行職務。
中    華    民    國    98    年    1     月    15    日
                      刑事第十六庭法  官  何燕蓉
此正本與原本無異。
如不服本判決應於收受判決後10日內向本院提出上訴書狀，並
應敘述具體理由。其未敘述上訴理由者，應於上訴期間屆滿後
20日內向本院補提理由書（均須按他造當事人之人數附繕本）
「切勿逕送上級法院」。
                                  書記官  李崇文
中    華    民    國    98    年    1     月    20    日
附錄本案論罪科刑法條全文：
中華民國刑法第321條
（加重竊盜罪）
犯竊盜罪而有左列情形之一者，處 6 月以上、 5 年以下有期徒
刑：
一、於夜間侵入住宅或有人居住之建築物、船艦或隱匿其內而犯
之者。
二、毀越門扇、牆垣或其他安全設備而犯之者。
三、攜帶兇器而犯之者。
四、結夥三人以上而犯之者。
五、乘火災、水災或其他災害之際而犯之者。
六、在車站或埠頭而犯之者。


司法院資訊處製作；財團法人民間司法改革基金會備份。
